---
title: "Untitled"
author: "Manuel Toral"
date: "March 7, 2019"
output:
  html_document: default
  pdf_document: default
---

```{r setup, include=FALSE}
knitr::opts_chunk$set(echo = FALSE, message = FALSE, warning = FALSE)
```

```{r}
library(tidyverse)
library(readr)
library(hrbrthemes)
library(ggridges)
```


```{r}
servidores <- read_csv("/home/manuel/Documents/Proyectos/sancionados/ServPubSancionados.csv", locale = locale(encoding = "LATIN1"))
```

# Algunas consideraciones

- La base está disponible en el repositorio de datos abiertos del Gobierno Federal en [esta](https://datos.gob.mx/busca/dataset/servidores-publicos-sancionados/resource/b7187df3-c407-45d9-8913-e517cd8211c2) liga.
- NOTA AGREGADA el 2022-12-22: A raíz de una polémica en twitter, este código no fue actualizado, pero hay que mencionar que el enlace de la base ya no sirve, el correcto es el siguiente: https://datos.gob.mx/busca/dataset/servidores-publicos-sancionados/resource/13ef30e7-009d-4720-adff-99338411bf1b
- La variable "montos", que debería indicar el monto de multa es 0, con excepción de unos números inexplicables en la base. 

# Descriptivos

## Servidores por dependencia





```{r, eval=FALSE}
servidores %>% 
  count(Dependencia) %>% 
  arrange(-n) %>% 
  knitr::kable()
```


```{r}

pal <- wesanderson::wes_palette("Zissou1", 4, "continuous")

servidores %>% 
  count(Dependencia) %>% 
  arrange(-n) %>% 
  head(10) %>% 
  ggplot(aes(x=reorder(Dependencia, n), y=n,
             label=n, fill=n)) +
  geom_col() +
  labs(title = "15 dependencias con mayor número",
       subtitle="de personas servidoras públicas sancionadas o inhabilitadas",
       x="Dependencia", y="Número",
       caption = "Elaboración propia con datos de SFP.") +
  theme_minimal() +
  coord_flip()+
  scale_fill_gradientn("Número",colors=pal)+
  # theme(axis.text.x = element_text(angle=45, hjust=1)) 
  geom_text(hjust=-0.1)

ggsave("dependencia.png", height=8, width=14)
  
```


##Servidores por causas

```{r, eval=FALSE}
servidores %>% 
  count(Causa) %>% 
  arrange(-n) %>% 
  filter(!grepl("[1-9]", Causa)) %>% 
  knitr::kable()
```



```{r}
pal <- wesanderson::wes_palette("Zissou1", 4, "continuous")
  
servidores %>% 
  count(Causa) %>% 
  arrange(-n) %>% 
  mutate(prop = n/sum(n)) %>% 
  filter(!grepl("[1-9]", Causa)) %>% 
  ggplot(aes(x=reorder(Causa, n), y=n, fill=n,
             label=n)) +
  geom_col() +
  labs(title = "Causas con mayor número",
       subtitle="de personas servidoras públicas sancionadas o inhabilitadas",
       x="Dependencia", y="Número",
       caption = "Elaboración propia con datos de SFP.")  +
  theme_minimal() +
  coord_flip() +
  scale_fill_gradientn("Número",colors=pal)+
 # theme(axis.text.x = element_text(angle=45, hjust=1)) 
geom_text(hjust=-0.1)
ggsave("causas.png", height=8, width=14)
```

## Por año

```{r, eval=FALSE}
servidores %>% 
  separate(`Fecha de Resolución`, c("Yr","mes","dia"), sep="-") %>% 
  count(Yr)  %>% 
  knitr::kable()
```


```{r}
servidores %>% 
  separate(`Fecha de Resolución`, c("Yr","mes","dia"), sep="-") %>% 
  count(Yr) %>% 
  mutate(var = as.numeric(Yr>=2018))-> y

  ggplot(y, aes(x=Yr , y=n, group=1,
             label=n)) +
  geom_line(aes(color=as.factor(var))) +
  geom_point() +
  theme(axis.text.x = element_text(angle=45, hjust=1)) +
  labs(title = "Personas servidoras públicas sancionadas",
       subtitle="por fecha de resolución",
       x="Dependencia", y="Número",
       caption = "Elaboración propia con datos de SFP.")  +
  theme_minimal() +
  scale_color_manual(guide=FALSE, values=c("black", "white", "black")) +
  geom_segment(aes(x = "2018", y = 1078, xend = "2019", yend = 71), linetype="dashed")+
  geom_text(vjust=-1) +
  ylim(0,1300)

ggsave("linea.png", width=6, height = 4)
  
```




## Tiempo de sanciones

Medidas en días

```{r}
servidores %>% 
  mutate(Inicio = as.Date(Inicio, "%Y-%m-%d")) %>% 
  mutate(Fin = as.Date(Fin, "%Y-%m-%d")) %>% 
  mutate(tiempo = Fin - Inicio) %>% 
  mutate(tiempo= as.numeric(tiempo)) -> x

pander::pander(summary(x$tiempo))
```


```{r}
x %>% 
  ggplot(aes(tiempo/360)) +
  geom_histogram()  +
  labs(title = "Tiempos de las sanciones",
       x="Años", y="Número",
       caption = "Elaboración propia con datos de SFP.")  +
  theme_minimal()

res <- hist(x$tiempo/360)
  
ggsave("histo.png", width=6, height = 4)
```

```{r}
x %>% 
  ggplot(aes(tiempo)) +
  geom_density()  +
  labs(title = "Tiempos de las sanciones",
       subtitle="por día",
       x="Días", y="Densidad",
       caption = "Elaboración propia con datos de SFP.")  +
  theme_minimal()
  
```



# Algunos cruces entre variables

## Dependencias más "severas"

```{r, eval=FALSE}
x %>% 
  group_by(Dependencia) %>% 
  summarise(`average (days)` = mean(tiempo, na.rm = TRUE)/365,
            `median (days)` = median(tiempo, na.rm = TRUE)/365) %>% 
  arrange(-`median (days)`) %>% 
  pander::pander()

```

```{r, fig.height=20, fig.width=10}

pal <- wesanderson::wes_palette("Zissou1", 4, "continuous")

x %>% 
  group_by(Dependencia) %>% 
  summarise(`average (days)` = mean(tiempo, na.rm = TRUE),
            `median (days)` = median(tiempo, na.rm = TRUE)) %>% 
  arrange(-`median (days)`) %>% 
  head(35) %>%
  ungroup %>% 
  distinct(Dependencia) -> top15d
  
  
x %>% 
  inner_join(top15d) %>% 
  group_by(Dependencia) %>%
  mutate(n = n(),
         `median (days)` = median(tiempo, na.rm = TRUE)) %>% 
  filter(n > 2) %>% 
  ggplot(aes(x=tiempo/365, y=reorder(Dependencia, `median (days)`),
             fill=`median (days)`)) +
  geom_density_ridges() +
  guides(fill=FALSE) +
  scale_fill_gradientn("Número",colors=pal) +
  labs(title="Distribuciones de duración de sanciones",
       subtitle = "de 2013 a 2019, por dependencia",
       x="Años", y="Dependencia", 
       caption = "Elaboración propia con datos de SFP.\nSe seleccionaron las dependencias con la mayor media de años y con más de 2 personas sancionadas") +
  theme_ipsum()

ggsave("ridges.png", width=12, height = 8)
```



## Dependencias y causas

```{r}
x %>% 
  group_by(Dependencia) %>% 
  mutate(n = n()) %>% 
  ungroup %>% 
  group_by(Dependencia) %>% 
  summarise(n = mean(n)) %>% 
  arrange(-n) %>% 
  head(15) %>%
  ungroup %>% 
  distinct(Dependencia) -> top15num

x %>% 
  group_by(Dependencia) %>% 
  mutate(n = n()) %>% 
  ungroup %>% 
  group_by(Dependencia) %>% 
  summarise(n = mean(n)) %>% 
  arrange(-n) %>% 
  head(20) %>%
  ungroup %>% 
  distinct(Dependencia) -> top20num
  
```

```{r}
top20num %>% 
  mutate(siglas = recode(Dependencia,
    "POLICIA FEDERAL" = "PF",
    "INSTITUTO MEXICANO DEL SEGURO SOCIAL (IMSS)" = "IMSS",
    "INSTITUTO NACIONAL DE MIGRACION" = "INM",
    "COMISION FEDERAL DE ELECTRICIDAD" = "CFE",
    "SECRETARIA DE EDUCACION PUBLICA" = "SEP",
    "TELECOMUNICACIONES DE MEXICO (TELECOMM)" = "TELECOMM",
    "DICONSA. S.A. DE C.V" = "DICONSA",
    "ADMINISTRACION FEDERAL DE SERVICIOS EDUCATIVOS EN EL DISTRITO FEDERAL" = "AFSEDF",
    "INSTITUTO DE SEGURIDAD Y SERVICIOS SOCIALES DE LOS TRABAJADO" = "ISSSTE",
    "FIDEICOMISO FONDO NACIONAL DE HABITACIONES POPULARES" = "FONHAPO",
    "SECRETARIA DE MEDIO AMBIENTE Y RECURSOS NATURALES" = "SEMARNAT",
    "COORDINACION NACIONAL DEL PROGRAMA DE DESARROLLO HUMANO OPORTUNIDADES" = "OPORTUNIDADES",
    "SERVICIO NACIONAL DE SANIDAD. INOCUIDAD Y CALIDAD AGROALIMENTARIA" = "SENASICA",
    "BANCO DEL AHORRO NACIONAL Y SERVICIOS FINANCIEROS  S.N.C." = "BANSEFI",
    "INSTITUTO NACIONAL DE LAS PERSONAS ADULTAS MAYORES" = "INAPAM",
    "FONDO NACIONAL DE FOMENTO AL TURISMO Y EMPRESAS DE PARTICIPACIÓN ACCIONARIA"= "FOMENTO AL TURISMO",
    "PROCURADURIA GENERAL DE LA REPUBLICA" = "PGR",
    "SERVICIO DE ADMINISTRACION TRIBUTARIA" = "SAT")) -> top20num 
```


```{r}
servidores %>% 
  group_by(Dependencia, Causa) %>% 
  summarise(n =n()) %>% 
  inner_join(top15num) -> causadep 

png("treemap.png", width = 1000, height = 1000)
treemap::treemap(causadep,
                 index=c("Dependencia", "Causa"),
                 vSize = "n",
                 vColor="Dependencia",
                 palette="Set1")
dev.off()


servidores %>% 
  group_by(Dependencia, Causa) %>% 
  summarise(n =n()) %>% 
  inner_join(top20num) %>% 
  filter(!grepl("[1-9]", Causa)) %>%
  mutate(n = replace_na(n, 0)) %>% 
  ungroup() %>% 
  group_by(Dependencia) %>% 
  mutate(total = sum(n)) %>% 
  ggplot(aes(x = Causa, y = reorder(siglas,total), 
             fill = n, label=n)) + 
  geom_tile() +
  geom_text()+
  scale_fill_gradientn("Número de sanciones",
                       colours = pal) +
  theme(axis.text.x = element_text(angle=45,
                                   hjust=1)) +
  labs(title="Número de violaciones por tipo y por dependencia",
       subtitle="de las 20 dependencias con más sancionados",
       x="Causa", y="Dependencia",
       caption = "Elaboración propia con datos de SFP.")

ggsave("heatmap.png", width = 8, height = 10) 
```




```{r}

pal <- wesanderson::wes_palette("Zissou1", 4, "continuous")
  
servidores %>% 
  count(Dependencia) %>% 
  arrange(-n) %>% 
  head(15) %>% 
  inner_join(top20num) %>% 
  ggplot(aes(x=reorder(siglas, n), y=n,
             label=n, fill=n)) +
  geom_col() +
  labs(title = "15 dependencias con mayor número",
       subtitle="de personas servidoras públicas sancionadas o inhabilitadas",
       x="Dependencia", y="Número",
       caption = "Elaboración propia con datos de SFP.") +
  theme_minimal() +
  coord_flip()+
  scale_fill_gradientn("Número",colors=pal)+
 # theme(axis.text.x = element_text(angle=45, hjust=1)) 
geom_text(hjust=-0.1)

ggsave("dependencia.png", height=6, width=10)
  
```



